臺灣彰化地方法院員林簡易庭民事判決
111年度員簡字第215號
原      告  蘇鴻崧  
被      告  郭倍村  
                      (現於法務部矯正署高雄第二監獄執   行中)                        
上列當事人間因加重詐欺等案件（111年度訴緝字第25號），原
告提起刑事附帶民事訴訟之損害賠償事件，經本院刑事庭裁定移
送（111年度附民緝字第7號），本院於民國111年8月15日言詞辯
論終結，判決如下：
    主　文
被告應給付原告新臺幣參拾陸萬捌仟元，及自民國一一○年四月
二十四日起至清償日止，按年息百分之五計算之利息。
本判決第一項得假執行。但被告如以新臺幣參拾陸萬捌仟元為原
告預供擔保，得免為假執行。
    事實及理由
一、原告主張：被告、訴外人陳建志於民國109年6月間起，參加
    由不詳成年成員自稱「陳○坤」、「阿秋」等成年男子等所
    組成，以實施詐欺為手段，而具有持續性、牟利性之有結構
    性組織之詐欺集團，擔任俗稱車手之取款工作（被告所涉違
    反組織犯罪防制條例部分，已另經臺灣高等法院高雄分院以
    110年度上訴字第141號判決確定）。被告、陳建志2人與「
    陳○坤」、「阿秋」等人因而與該詐欺集團成年成員，基於
    共同意圖為自己不法所有、三人以上共同冒用公務員名義詐
    欺取財與共同掩飾、隱匿詐欺所得去向、所在之洗錢犯意聯
    絡，先由詐騙集團某成年成員，於同年6月22日上午10時許
    起，至同日下午2時許止，接續假冒中華電信員工、主任檢
    察官「陳勇發」、刑警「張俊義」等人之名義，撥打電話給
    原告，佯稱其因涉及刑案要被調查，要求原告提領現金交付
    保管云云，致原告陷於錯誤，依指示提領現金新臺幣（下同
    ）368,000元後，再依指示將現金放置在彰化縣○○市○○路0段
    000巷00弄0號（即原告之居所處）前、車牌號碼000-0000號
    機車置物箱內；另「陳○坤」等人另指示被告、陳建志搭乘
    由不知情之陳孟翰（所涉違反組織犯罪防制條例等罪嫌，另
    為不起訴處分）所駕駛之車牌號碼000-0000號自用小客車，
    前去上址附近待命，等詐騙集團成員確認原告上當受騙後，
    再於同日下午1時57分許，指示陳建志前去上址將現金取走
    ，被告再指示陳孟翰駕駛上述自用小客車接應陳建志。待陳
    建志離開現場後，隨即將上述款項扣除其報酬11,000元後，
    將餘款交給被告；被告再於扣除其報酬7,000元後，再將餘
    款35萬元上繳給自稱「陳○坤」之不詳人員，造成金流斷點
    ，使原告受有368,000元之財產損害，爰依侵權行為法律關
    係提起本件訴訟等語，並聲明：被告應給付原告368,000元
    ，及自刑事附帶民事訴訟起訴狀繕本送達被告翌日起至清償
    日止，按年息5%計算之利息。
二、被告則以：伊因另案在執行，但本案伊只有拿7,000元、8,0
    00元，沒辦法賠償。對這個刑事案件判決，沒意見等語。並
    聲明：原告之訴駁回。
三、本院得心證之理由　
  ㈠原告主張上開被告詐欺行為導致自己受騙368,000元，致使受
    有損害等事實，已經本院111年度訴緝字第25號刑事判決被
    告犯三人以上共同冒用公務員名義詐欺取財罪，累犯，處有
    期徒刑1年8月，此有該案刑事判決書可證，且為被告所不爭
    執，原告上開主張自堪信為真實。　　　　
　㈡按因故意或過失，不法侵害他人之權利者，負損害賠償責任
    ；數人共同不法侵害他人之權利者，連帶負損害賠償責任，
    民法第184條第1項前段、第185條第1項前段分別定有明文。
    經查，原告因受詐欺而損失368,000元，經上開刑案認定在
    案，被告身為詐欺集團之共犯，與詐欺集團成員共同不法侵
    害原告之權利，自應就原告所受損害負連帶賠償之責。雖該
    案刑事判決書記載被告扣除其報酬7,000元後，再將餘款35
    萬元上繳給自稱「陳○坤」之不詳人員，然被告既是參與整
    個詐欺集團對於原告犯罪之一環，自應由整個詐欺集團負擔
    連帶賠償原告之責任，被告不得以其報酬與所詐欺之金額不
    成比例，即得對於原告之侵權行為責任為卸責，至報酬比例
    部分，應係詐欺集團內部責任之分擔，被告如已賠償原告，
    自應依連帶責任內部分擔規定，請求其他參與詐欺集團成員
    各自分擔其責任及賠償金額。
  ㈢綜上所述，原告依侵權行為損害賠償之法律關係，請求被告
    給付368,000元及自刑事附帶民事訴訟起訴狀繕本送達翌日
    即110年4月24日起至清償日止，按年息5%計算之利息，為有
    理由，應予准許。
四、本判決原告勝訴部分，係適用民事訴訟法第427條第1項簡易
    訴訟程序所為被告敗訴之判決，依同法第389條第1項第3款
    規定，應依職權宣告假執行。並依同法第392條第2項規定，
    依職權宣告被告如預供相當之擔保，得免為假執行。
五、本件訴訟係原告提起刑事附帶民事訴訟，由本院刑事庭依刑
    事訴訟法第504條第1項規定移送前來，依同條第2項規定免
    繳納裁判費，且本院審理期間，亦未增加其他必要之訴訟費
    用，並無訴訟費用負擔問題，故無庸為訴訟費用負擔之諭知
    ，附此敘明。
中　　華　　民　　國　　111 　年　　8 　　月　　29　　日
                  臺灣彰化地方法院員林簡易庭
                          法  官  楊鑫忠
以上正本係照原本作成。
如對本判決不服提起上訴，應於送達後20日內，向本院提出上訴
狀並表明上訴理由(須按對造人數附繕本)。
中　　華　　民　　國　　111 　年　　8 　　月　　30　　日
                          書記官  張清秀